---
title: UNIT13A：類別模型、預測機率與商業決策 
subtitle: 案例一：預防性醫療
author: 第三組 王欣 黃柏勳 劉漢慈 王誠歆 張延瑋 李燦宇 孫嘉力
date: "`r Sys.time()`"
output: 
  html_document:
    highlight: pygments
    theme: flatly
    css: style_hsin.css
---

```{r results='hide', message=FALSE, warning=FALSE, echo=F}
# Formating Codes.  Do not change the codes in this chunk !!
rm(list=ls(all=T))
knitr::opts_chunk$set(comment = NA)
knitr::opts_knit$set(global.par = TRUE)
par(cex=0.8)
options(scipen=20, digits=5, width=80)
if(!require(pacman)) install.packages("pacman")
```
<hr>

```{r results='hide', message=FALSE, warning=FALSE}
pacman::p_load(caTools, ggplot2, dplyr)
```
<hr>

### 【A】整理資料、建立模型

+ 資料：糖尿病保戶醫療紀錄
```{r}
D = read.csv("data/quality.csv")  # Read in dataset
summary(D)
```

+ 基礎機率
```{r}
base = table(D$PoorCare) # the base probability
```

+ 分割資料 (分割向量)
```{r}
set.seed(88)
split = sample.split(D$PoorCare, SplitRatio = 0.75)  # split vector
table(split) %>% prop.table()
```

+ 目標變數與分割向量的列聯表
```{r}
table(D$PoorCare, split) %>% prop.table(2)
```

+ 使用分割向量分割資料
```{r}
TR = subset(D, split == TRUE)
TS = subset(D, split == FALSE)
```

+ 建立模型
```{r}
glm1 = glm(PoorCare ~ OfficeVisits + Narcotics, TR, family=binomial)
summary(glm1)
```
<br><hr>


### 【B】模型、係數與效果

**模型：**

+ `Pr[y = 1] = 1/(1+exp(-f(x)))` 

+ $Logit = f(x) = b_0 + b_1 x_1 + b_2 x_2 \;\; (1)$

+ $Logit = f(x) = -2.6461 + 0.0821 \times OfficeVisits + 0.0763 \times Narcotics \;\; (2)$

**係數：**

+ $Odd_0 = Exp(b_0 + b_1 x_1)\;\;(3)$

+ $Odd_1 = Exp[b_0 + b_1(x_1+1)] = Exp(b_0 + b_1 x_1 + b_1) = Exp(b_0 + b_1 x_1) \times Exp(b_1) \;\;(4)$

+ $Odd_1 = Odd_0 \times Exp(b_1) \:\:(5)$

+ $\frac{Odd_1}{Odd_0} =  Exp(b_1) \:\:(6)$

<br>

**邊際效果跟勝率之間的關係**
```{r}
exp(0.0821)
```
+ 以`OfficeVisits`為例。

**機率和勝率之間的關係** 
```{r} 
pop = function(p, k) {o = p/(1-p);  o = k * o; o/(1+o)}
p0 = seq(0.1, 0.9, 0.1); k = 2
p1 = sapply(seq(0.1, 0.9, 0.1), pop, k)
data.frame(k, p0, p1, difference=p1-p0, multiplier=p1/p0) %>% round(2) 
```

+ 假設要讓勝算變成原本的兩倍(k=2)時，
    + 成功機率會如何改變(difference=p1-p0)。
    + 新的機率是幾原來的幾倍(multiplier=p1/p0)。


**變數的邊際效果** 
```{r}
df = data.frame(OfficeVisits = median(D$OfficeVisits), Narcotics=median(D$Narcotics))
predict(glm1, df, type="response")
```

```{r}
df = data.frame(OfficeVisits = median(D$OfficeVisits)+1, Narcotics=median(D$Narcotics))
predict(glm1, df, type="response")
```

```{r}
df = data.frame(OfficeVisits = median(D$OfficeVisits), Narcotics=median(D$Narcotics)+1)
predict(glm1, df, type="response")
```

```{r}
df = data.frame(OfficeVisits = median(D$OfficeVisits)+1, Narcotics=median(D$Narcotics)+1)
predict(glm1, df, type="response")
```

<p class="wws">
<span style="font-size:24px">`r "\U1F4A1"` 學習重點：</span><br>
&emsp; ■ 係數的指數就是勝率比；也就是說，$x_i$ 每增加一，勝率($Odd[y = 1]$)會變成原來的 $Exp(b_i)$ 倍<br>
&emsp; ■ 各預測變數的(勝率)效果是相乘，而不是相加<br>
&emsp; ■ 機率和勝率之間的關係並不是線性的：<br>
&emsp; &emsp; ■ 邏輯式回歸裡面各預測變數的勝率效果是固定的<br>
&emsp; &emsp; ■ 但是他們的機率效果並不是固定的<br>
&emsp; &emsp; ■ 我們需先推算原先的機率，才能推算變數的機率效果<br><br>
</p class="wws"><br>


```{r}
quantile(D$OfficeVisits)
```

```{r}
quantile(D$Narcotics)
```
<br>

<p class="riz">
<span style="font-size:24px">`r "\U1F5FF"` 練習： </span><br>
&emsp; 1.當`OfficeVisits`和`Narcotic`分別等於他們的第一分位(`Q1`)時：<br>
&emsp; &emsp; 1-1 `PoorCare = 1`的機率是？<br>
&emsp; &emsp; 1-2 兩個自變數的勝率效果分別是？<br>
&emsp; &emsp; 1-3 兩個自變數的機率效果分別是？<br>
&emsp; 2.當`OfficeVisits`和`Narcotic`分別等於他們的第三分位(`Q3`)時：<br>
&emsp; &emsp; 2-1 `PoorCare = 1`的機率是？<br>
&emsp; &emsp; 2-2 兩個自變數的勝率效果分別是？<br>
&emsp; &emsp; 2-3 兩個自變數的機率效果分別是？<br>
&emsp; 3.比較以上兩個題目的答案，我們可以觀察到什麼？<br><br>
</p class="riz">

<p class="qiz">
<span style="font-size:24px">`r "\U1F6A8"` 答案： </span><br>
<font color="#d34848">&emsp; 1.當`OfficeVisits`和`Narcotic`分別等於他們的第一分位(`Q1`)時：</font><br>
&emsp; &emsp; 1-1 `PoorCare = 1`的機率是`0.11192`。<br>
&emsp; &emsp; 1-2 由前面的說明可以知道勝率效果不受變數數值變化而變化。<br>
&emsp; &emsp;&emsp;&bull;`OfficeVisits`的勝率效果是`1.0856`。<br>
&emsp; &emsp;&emsp;&bull;`Narcotics`的勝率效果是`1.0793`。<br>
&emsp; &emsp; 1-3 由**【B】變數的邊際效果**可計算兩個自變數的機率效果。<br>
&emsp; &emsp;&emsp;&bull;`OfficeVisits`的機率效果大約是`0.0084`。<br>
&emsp; &emsp;&emsp;&bull;`Narcotics`的機率效果大約是`0.0078`。<br>
<font color="#d34848">&emsp; 2.當`OfficeVisits`和`Narcotic`分別等於他們的第三分位(`Q3`)時：</font><br>
&emsp; &emsp; 2-1 `PoorCare = 1`的機率是`0.28947`。<br>
&emsp; &emsp; 2-2 勝率效果不受變數數值變化而變化，故本題答案跟1-2一樣。<br>
&emsp; &emsp; 2-3 因變數數值變化將會影響logit的值，接續代入logistic function時所得出的機率會有所不同。<br>
&emsp; &emsp;&emsp;&bull;故此時`OfficeVisits`的機率效果大約是`0.0172`。<br>
&emsp; &emsp;&emsp;&bull;而`Narcotics`的機率效果大約是`0.0159`。<br>
<font color="#d34848">&emsp; 3.這兩題最大的差異在於使用資料的第一與第三位數。</font><br>
&emsp;&emsp;&emsp;&bull;相同的是，兩變數分別得出的機率效果皆為正，模型也可看出兩變數的係數都是正數，導致邊際效果會讓Logit增加，代入Logistic Function也增加得證。<br>
&emsp;&emsp;&emsp;&bull;另外，隨著資料數值變大得到的邊際機率效果更大。<br>
</p class="qiz">

**第1題答案補充**<br>
1-1
```{r}
df_1 = data.frame(OfficeVisits = quantile(D$OfficeVisits,0.25), Narcotics=quantile(D$Narcotics,0.25))
p_Q1 = predict(glm1, df_1, type="response")
p_Q1
```
1-2
```{r}
exp(0.0821) #OfficeVisits
exp(0.0763) #Narcotics
```
1-3<br>
```{r}
df_2 = data.frame(OfficeVisits = quantile(D$OfficeVisits,0.25)+1, Narcotics=quantile(D$Narcotics,0.25))
(predict(glm1, df_2, type="response")-p_Q1) %>% round(4)
```

+ OfficeVisits的邊際效果

```{r}
df_3 = data.frame(OfficeVisits = quantile(D$OfficeVisits,0.25), Narcotics=quantile(D$Narcotics,0.25)+1)
(predict(glm1, df_3, type="response")-p_Q1) %>% round(4)
```

+ Narcotics的邊際效果

<hr>

**第2題答案補充**<br>
2-1
```{r}
df_4 = data.frame(OfficeVisits = quantile(D$OfficeVisits,0.75), Narcotics=quantile(D$Narcotics,0.75))
p_Q3 = predict(glm1, df_4, type="response")
p_Q3
```
2-3<br>
```{r}
df_5 = data.frame(OfficeVisits = quantile(D$OfficeVisits,0.75)+1, Narcotics=quantile(D$Narcotics,0.75))
(predict(glm1, df_5, type="response")-p_Q3) %>% round(4)
```

+ OfficeVisits的邊際效果

```{r}
df_6 = data.frame(OfficeVisits = quantile(D$OfficeVisits,0.75), Narcotics=quantile(D$Narcotics,0.75)+1)
(predict(glm1, df_6, type="response")-p_Q3) %>% round(4)
```

+ Narcotics的邊際效果

<br><br><br><hr>



