---
title: "R 期中競賽 第三組"
output:
  html_document:
    df_print: paged
---

################################################
###載入套件及資料
################################################
```{r results='hide', message=FALSE, warning=FALSE, echo=F}
# 這些程式碼設定網頁的格式，並安裝、載入一些基本的套件，請大家不要去改動<br>
rm(list=ls(all=T))
knitr::opts_chunk$set(comment = NA)
knitr::opts_knit$set(global.par = TRUE)
par(cex=0.8)
options(scipen=20, digits=5, width=80)
if(!require(pacman)) install.packages("pacman")
```

```{r results='hide', message=FALSE, warning=FALSE, echo=F}
###工具


packages = c("dplyr","stringr","readr","ggplot2","scales","mapdata","maps","Imap","factoextra","lubridate","leaflet","geojsonio","plotly", "googleVis","latticeExtra","dygraphs","zoo","GGally","tidyverse","textshape")


existing = as.character(installed.packages()[,1])
for (pkg in packages[!(packages %in% existing)])install.packages(pkg)

sapply(packages,library, character.only = T)
```

```{r}
#Loading multiple .csv files as separate data frames
getwd()
folder <- "data/"
file_list <- list.files(path = folder, pattern = "*.csv")
```


```{r}
#Read in each .csv file 
for (i in 1:length(file_list)){
  assign(file_list[i],
         read.csv(paste(folder,file_list[i],sep=''),stringsAsFactors = F)
  )}
```


```{r}
#Rename data
geo <- olist_geolocation_dataset.csv
orders <- olist_orders_dataset.csv
cust <- olist_customers_dataset.csv
sellers <- olist_sellers_dataset.csv
products <- olist_products_dataset.csv
orderitems <- olist_order_items_dataset.csv
payments <- olist_order_payments_dataset.csv
nametrans <- product_category_name_translation.csv
reviews <- olist_order_reviews_dataset.csv
closed <- olist_closed_deals_dataset.csv
marketing <- olist_marketing_qualified_leads_dataset.csv
```


```{r}
# 地理資料整理
geo$geolocation_lat<-round(geo$geolocation_lat,3)
geo$geolocation_lng<-round(geo$geolocation_lng,3)

selllocation<-geo %>% group_by(geolocation_city) %>% summarise(selllat = max(geolocation_lat),selllng=max(geolocation_lng))
custlocation<-geo %>% group_by(geolocation_city) %>% summarise(custlat = max(geolocation_lat),custlng=max(geolocation_lng))
```


```{r}
# 時間資料處理
orders$order_approved_at<-as.Date(orders$order_approved_at,format="%Y-%m-%d %H:%M:%S")
orders$order_purchase_timestamp<-as.Date(orders$order_purchase_timestamp,format="%Y-%m-%d %H:%M:%S")
orders$order_delivered_carrier_date<-as.Date(orders$order_delivered_carrier_date,format="%Y-%m-%d %H:%M:%S")
orders$order_delivered_customer_date<-as.Date(orders$order_delivered_customer_date,format="%Y-%m-%d %H:%M:%S")
orders$order_estimated_delivery_date<-as.Date(orders$order_estimated_delivery_date,format="%Y-%m-%d %H:%M:%S")

table(orders$order_status)
orderitems$shipping_limit_date<-as.Date(orderitems$shipping_limit_date,format="%Y-%m-%d %H:%M:%S")
```


```{r}
# 把各個資料合併
M_1 <- merge(orderitems,sellers,by.x="seller_id",by.y="seller_id")
M_2 <- merge(orders,cust,by.x="customer_id",by.y="customer_id")
M_3 <- merge(M_2,M_1,by="order_id")
M_4 <- merge(M_3,products,by="product_id")
M_5 <- merge(M_4,payments,by="order_id")
M_6 <- merge(M_5,selllocation,by.x="seller_city",by.y="geolocation_city")
M_7 <- merge(M_6,custlocation,by.x="customer_city",by.y="geolocation_city")

colnames(nametrans) <- c("product_category_name","product_category_name_english")

```


```{r}
#計算買賣家之間的距離
dist_list <- list()

for (i in 1:nrow(M_7)) {
  
  dist_list[[i]] <- gdist(lon.1 = M_7$selllng[i], 
                          lat.1 = M_7$selllat[i], 
                          lon.2 = M_7$custlng[i], 
                          lat.2 = M_7$custlat[i], 
                          units="miles")
  
}
M_7$distbtwn<-as.integer(dist_list)
M_8<-merge(M_7,nametrans,by="product_category_name")
```


```{r}
# 置入巴西地理資料
Brazil<-map_data("world") %>% filter(region=="Brazil")

#排除界外外的資料
M_8 = M_8[M_8$selllat <= 5.27438888,]
M_8 = M_8[M_8$custlat <= 5.27438888,]

```

```{r}
#M_15_1 <- review of orderitems、M_15_2 <- review of sellers with order informatio
M_15_1<-merge(x = reviews , y = orderitems, by = "order_id")
M_15_2<-merge(x = M_15_1 , y = sellers, by = "seller_id")
M_15_3<-merge(x = M_15_1, y = closed, by = "seller_id")
```

################################################
### Part1:基本概況
################################################

##### 1-1.訂單數量

##### 1-2.賣家與顧客的地理分布

```{r}
#畫出賣家所在地
ggplot() +
  geom_polygon(data = Brazil, aes(x=long, y = lat, group = group), fill="gray")+
  geom_point(data= M_8,aes(x=selllng,y=selllat,color=seller_state),size=0.2)
```


```{r}
#畫出買家所在地
ggplot() +
  geom_polygon(data = Brazil, aes(x=long, y = lat, group = group), fill="gray")+
  geom_point(data= M_8,aes(x=custlng,y=custlat,color=customer_state),size=0.2)
```


```{r}
#各產品類別銷售情況及所在地
ggplot() +
  geom_bar(data= M_8,aes(product_category_name_english,fill=seller_state),width=1)+ coord_flip()
```


```{r}
#賣家所在地數量
ggplot() +
  geom_bar(data= M_8,aes(seller_state,fill=seller_state),width=1)
```


#####1-3.危機:一次性顧客過多
```{r}
#抓出一次性購買消費者特性
Q <- group_by(olist_customers_dataset.csv, customer_unique_id) %>% summarise(nid=n())
Q <- filter(Q, nid==1) 
M_13 <- merge(Q,cust, by="customer_unique_id")
M_14_1 <- merge(M_13, olist_orders_dataset.csv, by="customer_id", all=F)
M_14_2 <- merge(M_14_1,olist_order_items_dataset.csv, by="order_id", all=F)
M_14_3 <- merge(M_14_2, olist_products_dataset.csv, by="product_id", all=F)
colnames(product_category_name_translation.csv) <- c("product_category_name","product_category_name_english")
M_14_4 <- merge(M_14_3,product_category_name_translation.csv, by="product_category_name", all = F)
table(M_14_4$product_category_name_english) %>% sort() ##消費量最多為bed_beath
onece <- group_by(M_14_4, product_category_name_english) %>% summarise(mean=mean(price), sum=sum(price))##平均消費額最多為computers與總消費最多為health_beauty
```

#####1-4.產品類別
```{r}
#尋找出銷售最高的產品
#olist_products_dataset.csv : 32,951 consumers 
table(products$product_category_name) %>% sort(decreasing = TRUE) ##消費最多是 cama_mesa_banho 3029
``` 

```{r}
#互動式圓餅圖 : 不同種類商品的平均評分&其銷量佔比(商品種類後面的數字是其平均分數)
Product2 <- group_by(M_15_3,business_segment)%>%summarize(score2=round(mean(review_score),2),percent=n()/nrow(M_15_3)*100)

plot_ly(Product2, labels = paste(Product2$business_segment,Product2$score2),values = Product2$percent, type = 'pie') %>%
  layout(title = '各種類商品銷售百分比',
         xaxis = list(showgrid = FALSE, zeroline = FALSE, showticklabels = FALSE),
         yaxis = list(showgrid = FALSE, zeroline = FALSE, showticklabels = FALSE))
```

#####1-5.不同時段下的銷售量

```{r}
#整理消費者購買月份
ts = as.POSIXct(as.character(olist_orders_dataset.csv$order_purchase_timestamp) , format="%Y-%m-%d %T")

ts.bym <- cut(ts, breaks = "month")
dfts <- data.frame(ts,ts.bym)
table(dfts$ts.bym)
ggplot(dfts, aes(ts.bym),las=1)+ geom_bar() ##最多銷售月份為2018-1-1

#每日尖峰時段
ts.byH <- format(ts,format="%H") %>% data.frame()
ggplot(ts.byH ,aes(.))+ geom_bar()
table(ts.byH)
```

```{r}
##商品種類-月份

M_10 <- merge(olist_orders_dataset.csv, olist_order_items_dataset.csv, by.x = "order_id")
M_11 <- merge(M_10, olist_products_dataset.csv, by.x = "product_id")
M_12 <- merge(M_11, product_category_name_translation.csv, by= "product_category_name")

D <- select(M_12,product_category_name_english, order_purchase_timestamp)

DD = as.POSIXct(as.character(D$order_purchase_timestamp) , format="%Y-%m-%d %T")
DD.bym <- format(DD,format="%m")
D$bym <- DD.bym
E <- filter(D, product_category_name_english=="bed_bath_table"|product_category_name_english=="health_beauty"|product_category_name_english=="sports_leisure"|product_category_name_english=="furniture_decor"|product_category_name_english=="computers_accessories"|product_category_name_english=="housewares" )

summary(D$product_category_name_english) %>% sort()

##table(D$product_category_name_english, D$bym)
ggplot(E ,aes(product_category_name_english, fill=bym))+ geom_bar() ##抓出銷售量最高的六種商品做每個月分的比例圖

ggplot(D, aes(product_category_name_english, fill=bym, width=1))+ geom_bar()+coord_flip()  ##每種商品每個月分的銷售狀況

##按照小時區分
DD.byh <- format(DD,format="%H")
D$byh <- DD.byh
##table(D$product_category_name_english, D$byh)
ggplot(D, aes(product_category_name_english, fill=byh, width=1))+ geom_bar()+coord_flip()##按照時間點的銷售量

#按照小時區分heatmap版本
#Rearranging data from D data frame
deaf = select(D, product_category_name_english,byh)
shook = group_by(deaf, byh, product_category_name_english) %>% summarise(n=n())
jump = spread(shook, byh, n)
jump[is.na(jump)] <- 0 

#Converting product category column into rowname
library(tidyverse)
jump = column_to_rownames(jump, var = "product_category_name_english")

jump = as.matrix(jump)
#Using plot_ly () to draw the interactive heatmap
plot_ly(x=colnames(jump), y=rownames(jump), z = jump, type = "heatmap")
```
################################################
### Part2:每年變化趨勢分析
################################################

#####2-1.每月的訂單數，新進的買、賣家數

# 併入Olist其他行銷資料
```{r}
seller_TOP100 <-
  M_8 %>% group_by(seller_id,product_category_name_english) %>% summarise(
  mount = sum(price),
  num = n()) %>% arrange(desc(num)) %>% head(100)

seller_TOP100_2 <- merge(seller_TOP100,closed[,c(1,2,6,8,9,12)],by="seller_id",all.x = T)

marketingdata <- merge(closed[,c(1,2,6,8,9,12)],marketing[,c(1,4)],by = "mql_id")
 
M_9 <-  merge(M_8,marketingdata,by = "seller_id",all.x = T)


```


```{r}
#7 畫出Olist的成長概況：每月的訂單數、新進的買賣家數
str(M_9)
class(M_9$time)
unique(M_9$time_group)

M_9[,9]=as.POSIXct(M_9[,9], format="%Y-%m-%d")
M_9$time_group <- format(M_9$order_purchase_timestamp,"%Y%m") %>% as.numeric()
M_9$time <- format(M_9$order_purchase_timestamp,"%Y%m") %>% paste0(.,"28") %>% as.Date("%Y%m%d")

              
time_group <- unique(M_9$time_group) %>% sort() 
num_seller_1 = sapply(1:length(time_group), # start by 2, so i-1 = 1
            function(i) setdiff(M_9$seller_id[M_9$time_group==time_group[i]],unique(M_9$seller_id[M_9$time_group<time_group[i]])) %>% length)
num_seller =  c(0,num_seller_1[-24])

num_customer_1 = sapply(1:length(time_group), # start by 2, so i-1 = 1
            function(i) setdiff(M_9$customer_unique_id[M_9$time_group==time_group[i]],unique(M_9$customer_unique_id[M_9$time_group<time_group[i]])) %>% length)
num_customer =  c(0,num_customer_1[-24])

num_order <- M_9 %>% group_by(time) %>% summarise(
  num_order = length(unique(order_id))
  )

plot <- cbind(time=(sort(unique(M_9$time))),num_seller,num_customer,num_order[,2])

```


```{r}
#ggplotly_try 嘗試直接顯示4個軸度
plotly = ggplot(plot, mapping =aes(x=as.factor(time), y=num_order, col=num_customer)) +
  geom_point(mapping = aes(size=num_seller)) +
  geom_text(mapping =aes(label=time), size=0.5) +
  theme(axis.text.x = element_text(angle=90, hjust=1, vjust=.5)) +
  ylab("Order") +
  xlab("Time")
plotly
ggplotly(plotly)  
```

#####2-2.時間序列的折線圖:每月的訂單數，新進的買、賣家數

```{r}
#畫出時間序列的折線圖
data.ts<-zoo(plot,plot[,"time"])
plot <- data.ts[1:24,-1]

dygraph(plot,main = "Olist新進買賣家及訂單數走勢") %>%
   dySeries("num_customer", label = "新進顧客數")%>%
   dySeries("num_order", label = "訂單數") %>%
   dySeries("num_seller", axis = 'y2', label = "新進賣家數") %>%
   dyOptions( axisLineColor="orange", 
    gridLineColor="indianred" , fillGraph = F,fillAlpha = 0.2,
    drawGrid  = TRUE,drawPoints=TRUE, pointSize = 1 ) %>% 
   dyAxis("x", label = " 日期 ",   drawGrid = F) %>% 
   dyAxis("y", label = " ", drawGrid = T) %>% 
   dyHighlight(highlightCircleSize = 3,              
    highlightSeriesBackgroundAlpha = 0.2) %>% 
   dyOptions(colors = RColorBrewer::brewer.pal(3, 'Dark2')) %>%
   dyRangeSelector(height = 1)
```

#####2-3.產品類別評分及銷售情形 

```{r}
#不同商品種類的平均評價分數排名 : air conditioning和handcrafted的平均評價最好
Product <- group_by(M_15_3,business_segment)%>%summarize(score=mean(review_score),quantity=n(),price=mean(price))
arrange(Product,score)
sort(table(M_15_3$business_segment))

#不同類別的平均評價 互動式散點圖
g=qplot(x=Product$score,                               
      y=Product$quantity,                              
      geom="point",  
      main = "不同商品類別的評價、銷量、價格",  
      xlab="平均分數",                          
      ylab="賣出數量",
      color= Product$business_segment,
      size = Product$price
      )
ggplotly(g)
```


#####2-4.泡泡圖:產品類別評分及銷售情形 -> 發現評分表現下滑

################################################
### Part3:地區下的銷售/評分情況
################################################

#####3-1.州(state)銷售額
#####3-1.州(state)評分
#####3-1.城市(city)銷售額
#####3-1.城市(city)評分
################以下孫嘉力部分
```{r}
#score: the average score of each city
score <- M_15_2 %>%
group_by(seller_city) %>% 
  summarise(
  score = mean(review_score),
  pricesum = sum(price)+sum(freight_value)
  ) 
```

```{r}
#geolocation: private dataframe, with state,lon and lat of each city
geolocation <- olist_geolocation_dataset.csv
geolocation['seller_city'] = geo['geolocation_city']
geolocation['state'] = geo["geolocation_state"]
geolocation['geolocation_zip_code_prefix'] = NULL
geolocation <- geo %>% 
group_by(geolocation_city) %>% 
summarise(
  lat = mean(geolocation_lat),
  lng = mean(geolocation_lng),
  seller_city = geolocation_city[1],
  state = geolocation_state[1]
  )

#draw review of each state and use addPolygon to fig
city_score <- merge(score,geolocation,by="seller_city")
state_score <- city_score %>%
group_by(state) %>%
summarise(
  score = mean(score),
  pricesum = sum(pricesum)
)

#import Brazill json data 
states <- geojsonio::geojson_read("C:\\Users\\User\\Desktop\\Group3\\midterm\\Brazil.json", what = "sp")

#color setting
bins_score <- c(0,1.0,2.0,3.0,4.0,5.0)
bins_money <- c(0,500,5000,10000,50000,100000,1000000,Inf)
pal_score <- colorBin("Blues", domain = state_score$score, bins = bins_score)
pal_money <- colorBin("Reds"  ,domain = state_score$pricesum, bins = bins_money)

#add score Info of State
labels <- sprintf(
  "<strong>%s</strong><br/> score: %g <br/> total price: %g ",
  state_score$state, 
  state_score$score,
  state_score$pricesum
) %>% lapply(htmltools::HTML)
citylabels <- sprintf(
  "<strong>%s</strong><br/> score: %g <br/> total price: %g ",
  city_score$seller_city, 
  city_score$score,
  city_score$pricesum
)%>% lapply(htmltools::HTML)

#form a map of Brazil 
map_Brazil <- leaflet(states) %>%
  setView(lat=-22.074022, lng=-48.74026, zoom = 4) %>%  
  addProviderTiles("MapBox", options = providerTileOptions(
    id = "mapbox.light",
    accessToken = Sys.getenv('MAPBOX_ACCESS_TOKEN')))
map_Brazil %>% addPolygons()

#draw city inform
map_Brazil <- map_Brazil %>%
  addCircleMarkers(
    lng     = city_score$lng,
    lat     = city_score$lat,
    label   = citylabels,
    weight  = .1, 
    color   = "Yellow",
    labelOptions = labelOptions(
    style = list("font-weight" = "normal", padding = "3px 4px"),
    textsize = "15px",
    direction = "auto"),
    options = popupOptions(closeButton = TRUE),
    group = "city"
  )      
```
#draw state labels
```{r}
map_Brazil <- map_Brazil %>% 
#add state score information 
addPolygons(
  fillColor = ~pal_score(state_score$score),
  weight = 2,
  opacity = 1,
  color = "white",
  dashArray = "3",
  fillOpacity = 0.7,
  highlight = highlightOptions(
    weight = 5,
    color = "#666",
    dashArray = "",
    fillOpacity = 0.7,
    bringToFront = TRUE),
  label = labels,
  labelOptions = labelOptions(
    style = list("font-weight" = "normal", padding = "3px 8px"),
    textsize = "15px",
    direction = "auto"),
  group = "state_score"
  )  %>%
#add state price information 
  addPolygons(
  fillColor = ~pal_money(state_score$pricesum),
  weight = 2,
  opacity = 1,
  color = "white",
  dashArray = "3",
  fillOpacity = 0.7,
  highlight = highlightOptions(
    weight = 5,
    color = "#666",
    dashArray = "",
    fillOpacity = 0.7,
    bringToFront = TRUE),
  label = labels,
  labelOptions = labelOptions(
    style = list("font-weight" = "normal", padding = "3px 8px"),
    textsize = "15px",
    direction = "auto"),
  group = "state_price"
  ) %>% 
# add layer Control 
  addLayersControl(
    overlayGroups  = c("state_score","state_price","city")
  ) %>% 
#add legens 
addLegend(pal = pal_money, values = ~state_score$pricesum ,opacity =0.7,title = "price legend",
  position = "bottomleft" ) %>%
addLegend(pal = pal_score, values = ~state_score$score, opacity = 0.7, title = "score legend",
  position = "bottomleft") 
```

#結果
```{r}
map_Brazil
```

################################################
### Part4:評分迴歸模型
################################################

#####4-1.解釋新變數
```{r}
#8 找對評分的重要變數
#####王
M_9 %>% colnames() #2:4,9:11,15,17,19:20,22,24,25,32,38
score <- M_9[,c(5,10:12,16,17,19,20,22,24:29,32,38,46)] %>% group_by(order_id) %>% summarise(
  ship13 = mean(order_delivered_customer_date-order_approved_at),
  ship12 = mean(order_delivered_carrier_date-order_approved_at),
  ship23 = mean(order_delivered_customer_date-order_delivered_carrier_date),
  ship_ratio = mean(freight_value/price),
  price = sum(price),
  AVEvolume = sum(product_length_cm*product_height_cm*product_width_cm)/max(order_item_id),
  description = sum(product_description_lenght)/max(order_item_id),
  photo_num = sum(product_photos_qty)/max(order_item_id),
  pay_installment = sum(payment_installments)/max(order_item_id),
  dist = sum(distbtwn)/max(order_item_id),
  customer_state = customer_state[1],
  seller_state = seller_state[1],
  time_group = time_group[1]
)  



reviews2 <- reviews %>% group_by(order_id) %>% summarise(
  score = mean(review_score)
)
```

```{r}
# 建置對評分的回歸模型
score_lm<-merge(score,reviews2,by="order_id")
score_lm[,2:4] <- sapply(score_lm[,2:4], as.numeric)
score_lm <- score_lm[complete.cases(score_lm),]

```


```{r}
#回歸結果
model <- lm(score ~ . ,data = score_lm[,c(2:15)])
summary(model)
```

#####4-2.相關係數
```{r}
#相關係數視覺化
# Libraries
library(GGally)

# Check correlation between variables
cor(score_lm[,c(2:11,14,15)]) 
 
# Check correlations (as scatterplots), distribution and print corrleation coefficient 
#ggpairs(score_lm[,c(2:11,14,15)]) 
 
# Nice visualization of correlations
ggcorr(score_lm[,c(2:11,14,15)], method = c("everything", "pearson")) 
```


################################################
### 其他
################################################
# 找出前100大賣家
```{r}
seller_TOP100 <-
  M_8 %>% group_by(seller_id,product_category_name_english) %>% summarise(
  mount = sum(price),
  num = n()) %>% arrange(desc(num)) %>% head(100)

seller_TOP100_2 <- merge(seller_TOP100,closed[,c(1,2,6,8,9,12)],by="seller_id",all.x = T)

marketingdata <- merge(closed[,c(1,2,6,8,9,12)],marketing[,c(1,4)],by = "mql_id")
 
M_9 <-  merge(M_8,marketingdata,by = "seller_id",all.x = T)


```
#賣家的性格分類
```{r}
#分析
A_1 <- M_9 %>% group_by(lead_behaviour_profile,business_segment) %>% summarise(
  n_business = n(),
  mount = sum(price),
  every_mount = mount/n_business
  )  %>% arrange(desc(lead_behaviour_profile))
   
table(A_1$lead_behaviour_profile) 
```

```{r}
ggplot() +
  geom_polygon(data = Brazil, aes(x=long, y = lat, group = group), fill="gray")+
  geom_point(data= M_9,aes(x=custlng,y=custlat,color=lead_behaviour_profile),size=0.2)

ggplot() +
  geom_polygon(data = Brazil, aes(x=long, y = lat, group = group), fill="gray")+
  geom_point(data= M_9[M_9$lead_behaviour_profile=="wolf",],aes(x=custlng,y=custlat,color=lead_behaviour_profile),size=0.2)
```
#貨物與體積的關係
```{r}
v <- mutate(products, product_volume= product_length_cm*product_height_cm*product_width_cm)
ggplot(v, aes(product_photos_qty, product_name_lenght))+ geom_point()
ggplot(v, aes(product_volume))+ geom_bar()
table(v$product_photos_qty) ##1 photo
table(v$product_category_name, v$product_photos_qty)
ggplot(v,aes(product_name_lenght))+ geom_bar()  ##左尾分布 集中在接近60
ggplot(v,aes(product_description_lenght))+ geom_bar() ##右尾分布 集中在0~1000
ggplot(v,aes(product_volume))+ geom_histogram(binwidth = 1500)
by_name <- group_by(v,product_category_name) %>% summarise(avg = mean(product_volume)) %>% as.data.frame() ##貨物平均體積
by_name <- by_name[-1,]
product_category_name_translation.csv$product_category_name<- product_category_name_translation.csv$product_category_name

m <- merge(by_name,product_category_name_translation.csv,all = F)
m <- m[,-3]  ##貨物種類-平均體積

```

#三年熱賣前10大商品
```{r}
product_year=data.frame(year=format(M_8$order_purchase_timestamp,"%Y"),product=M_8$product_category_name_english)
product2016=subset(product_year,year==2016)
table16=table(product2016$product)
product2017=subset(product_year,year==2017)
table17=table(product2017$product)
product2018=subset(product_year,year==2018)
table18=table(product2018$product)
table16=sort(table16,decreasing=TRUE) %>% head(10) #2016年銷售前10名
table17=sort(table17,decreasing=TRUE) %>% head(10) #2017年銷售前10名

pie(table16[1:5],main="2016")
pie(table17[1:5],main="2017")
pie(table18[1:5],main="2018")
```

#運費佔價格比例與評分的關聯
```{r}
#運費佔價格比例與評分的關聯，圖形上看起來，運費佔比越高，消費者對商品評價越低。但運費佔比與評價的相關係數很小
M_15_4<-M_15_2[,-5]
M_15_5=mutate(M_15_4,fdividep=freight_value/price)
ggplot(M_15_5, aes(fdividep, review_score))+  
geom_smooth(se = FALSE) 
model=lm(M_15_5$fdivide~M_15_5$review_score) 
summary(model)
cor(M_15_5$fdivide,M_15_5$review_score)
model=lm(M_15_5$freight_value~M_15_5$review_score) #運費高低與評價的相關係數也很小
summary(model)
cor(M_15_5$freight_value,M_15_5$review_score)

summarise(filter(M_15_5, fdividep < 0.1 ),n())/112650      
summarise(filter(filter(M_15_5, fdividep < 0.2), fdividep >= 0.1),n())/112650  
summarise(filter(filter(M_15_5, fdividep < 0.3), fdividep >= 0.2),n())/112650 
summarise(filter(filter(M_15_5, fdividep < 0.4), fdividep >= 0.3),n())/112650  
summarise(filter(M_15_5, fdividep >= 0.4),n())/112650      
hist(M_15_5$fdividep,las=2,freq=T,xlab="運費佔比",ylab="數量",main="運費佔比的數量")
```

#商品價格和評分的關係
```{r}
#商品價格和評分高低的關係。從圖型來看，大約超過3000元的商品，越貴評分越高越貴的商品評分越高。但商品價格和評分高低相關係數相當低，可推測兩者並無太大關連
plot(M_15_1$price,M_15_1$review_score,main="", ylab="評分", xlab="價錢")
ggplot(M_15_1, aes(price, review_score))+
geom_smooth(se = FALSE) 
model=lm(M_15_1$price~M_15_1$review_score) 
summary(model)
cor(M_15_1$price,M_15_1$review_score)
```


#不同月分的商品獲得5分評價的比例
```{r}
#不同月分的商品獲得5分評價的比例 : 可見7、8月商品評價較高
t=as.Date(reviews$review_creation_date)
score5<-filter(reviews, review_score ==5 )
ts5=as.Date(score5$review_creation_date)
table(format(ts5,'%m')) %>% sort()
ratio5<-table(format(ts5,'%m'))/table(format(t,'%m'))
ratio5
```

